臺灣臺北地方法院刑事判決　　　　　　　　　　　　九十三年度交易字第三二五號
　　公　訴　人　臺灣臺北地方法院檢察署檢察官
　　被　　　告　乙○○
右列被告因過失致死案件，經檢察官聲請以簡易判決處刑（九十三年度調偵字第二○
二號），本院改依通常程序審理，因被告於準備程序進行中就被訴事實為有罪之陳述
，且所犯非死刑、無期徒刑、最輕本刑為三年以上有期徒刑之罪或高等法院管轄第一
審案件，經告知簡式審判程序之旨，並聽取檢察官及被告等意見後，經本院合議庭裁
定由受命法官獨任進行簡式審判程序，本院判決如左：
    主  文
乙○○從事業務之人，因業務上之過失致人於死，處拘役伍拾日，如易科罰金以參佰
元折算壹日。
    事  實
一、乙○○受僱於台士花邊實業有限公司，擔任裁剪布料及駕駛貨車送貨職務，係從
    事業務之人，於民國九十二年十月二十日上午九時四十分許，駕駛車牌號碼DI九
    九五一號自用小貨車沿臺北市○○區○○街由北往南方向行駛從事送貨，途經同
    市區○○路口左轉向東時，原應注意車前狀況及汽車行駛至交岔路口左轉彎時，
    轉彎車應暫停讓直行車先行，且依當時情形並無不能注意之情事，竟疏未注意，
    未暫停讓對向之直行車先行即貿然左轉，擦撞由申李彩蓮所騎乘沿同市○○街對
    向車道由南往北方向行進穿越萬大路口之自行車，致申李彩蓮倒地並因而受有顱
    內出血、疑似左大腿骨折等傷害，經送往國立臺灣大學醫學院附設醫院（下稱臺
    大醫院）急救，仍因顱內出血及頭部外傷，延至同年十月二十一日上午十一時三
    十分不治死亡。乙○○於肇事後，未被有偵查犯罪職權之機關或公務員發覺前，
    即主動向據報到場處理之台北市政府警察局萬華分局（下稱萬華分局）東園街派
    出所警員坦承肇事並接受裁判。
二、案經申李彩蓮之子甲○○訴由萬華分局報請臺灣臺北地方法院檢察署檢察官偵查
    後聲請簡易判決處刑，由本院改依通常程序審理，因乙○○於準備程序進行中就
    被訴事實為有罪之陳述，且其所犯非死刑、無期徒刑、最輕本刑為三年以上有期
    徒刑之罪或高等法院管轄第一審案件，經告知簡式審判程序之旨，並聽取檢察官
    及乙○○之意見後，經本院合議庭裁定由受命法官獨任進行簡式審判程序。
    理  由
一、右揭犯罪事實，業據被告乙○○於警訊、偵查及本院審理時均坦承不諱（見臺灣
    臺北地方法院檢察署九十三年偵字第三七八號卷第十四頁、第四十六頁，本院卷
    第十九頁），並有交通事故分析研判表（見同偵卷第三頁）、道路交通事故現場
    圖（見同偵卷第二十四頁）、交通事故補充資料表（見同偵卷第二十五頁）、交
    通事故談話記錄表（見同偵卷第二十六頁至第二十九頁）、自首情形紀錄表（見
    同偵卷第三十頁）、道路交通事故調查報告表（見同偵卷第三十一頁、第三十二
    頁）、交通事故現場照片十幀（見同偵卷第三十三頁至第三十七頁）、臺北市車
    輛行車事故委員會鑑定意見書（見同偵卷第四十九頁）及鑑定覆議委員會鑑定覆
    議意見書（見本院卷第十二頁、第十三頁）在卷可稽。而被害人申李彩蓮確實因
    本件事故致顱內出血及頭部外傷之傷害，雖送醫急救仍因傷重不治死亡，業經臺
    灣臺北地方法院檢察署檢察官督同法醫師相驗屬實，此有臺灣臺北地方法院檢察
    署相驗屍體證明書（見臺灣臺北地方法院檢察署九十二年相字七○○號卷第十八
    頁）、臺灣臺北地方法院檢察署驗斷書（見同相驗卷第十九頁至第二十三頁）及
    相驗照片十幀（見同偵卷第五頁至第九頁）在卷可參。
二、按轉彎車應讓直行車先行，此觀道路交通安全規則第一百零二條第一項第六款規
    定自明，本件被告為已考領駕照之駕駛人，有卷附駕照影本可參（見本院卷第三
    十頁），被告理應知悉並注意前揭交通安全規則，以防止危險發生，且本件肇事
    時、地之氣候、路況皆屬良好，有前開事故調查報告表可稽，是肇事時，被告並
    無不能注意之情事，竟疏未注意及此，而貿然左轉發生碰撞致被害人傷重不治死
    亡之結果，可證被告行為顯有過失，是被告過失駕車肇事行為，與被害人之死亡
    結果間，自具有相當因果關係，本件事證明確，被告犯行堪以認定。
三、被告係以駕駛自用小貨車運送貨物為業，且肇事當時被告正駕駛前開車輛執行工
    作上之職務，此業經被告自承在卷（見本院卷第二十頁），並有證人即被告之僱
    用人趙宏業於本院審理時之證述可稽（見本院卷第二十四頁、第二十五頁），被
    告自為從事駕駛業務之人，其因駕駛過失致被害人死亡，核其所為，係犯刑法第
    二百七十六條第二項之業務過失致人於死罪。聲請簡易判決處刑書雖認被告所犯
    係刑法第二百七十六條第一項之普通過失致死罪，然檢察官起訴之犯罪事實與本
    院認定之犯罪事實相較，在社會觀念上應屬同一之事實，爰依據刑事訴訟法第三
    百條之規定，就起訴之犯罪事實，變更檢察官所引應適用之法條，併予敘明。又
    被告於肇事後，犯罪未發覺前向警察機關自首，此有前開自首情形紀錄表附卷可
    稽，已符刑法第六十二條前段所定對於未發覺之犯罪自首而接受裁判之要件，應
    依該條規定減輕其刑。爰審酌被告違反駕駛人之注意義務有嚴重疏失，肇致被害
    人死亡結果及對其家屬所造成無可彌補之創傷，惟被告於偵、審程序中均坦承犯
    行，犯罪後態度尚稱良好，且被告並無犯罪前科，有臺灣高等法院被告全國前案
    紀錄表一份在卷為憑，被告因過失造成被害人死亡，其行徑雖不足取，然念其戮
    力彌補對被害人家屬所造成之傷痛，迄今業已與被害人家屬經調解委員會調解成
    立在案並獲致諒解，有調解書影本在卷可參（見本院卷第二十八頁），本院綜核
    各情，量處如主文所示之刑，並諭知易科罰金之折算標準。
據上論斷，應依刑事訴訟法第四百五十二條、第二百七十三條之一第一項、第二百九
十九條第一項前段、第三百條，刑法第二百七十六條第二項、第六十二條前段、第四
十一條第一項前段，罰金罰鍰提高標準條例第一條前段、第二條，判決如主文。
本案經檢察官詹喬偉到庭執行職務。
中　　　華　　　民　　　國　　九十三　　年　　 十二 　　月　　二十四　　日
                                      臺灣臺北地方法院交通法庭
                                              法　官  陳正昇
右正本證明與原本無異。
如不服本判決，應於判決送達後十日內向本院提出上訴狀（應抄附繕本）。告訴人或
被害人如對於本判決不服者，應具備理由請求檢察官上訴，其上訴期間之計算係以檢
察官收受判決正本之日期為準。
                                              書記官  陳豪達
中　　　華　　　民　　　國　　九十三　　年　　 十二 　　月　　二十四　　日
